Simona Caccioppoli

Lebenslauf

Kontakte **☎** (+43) 0670 355 8685 ⊠ simona.caccioppoli@gmail.com in linkedin.com/in/caccioppolis **S** simona_c_1992



Profil

Abschluss in Sprach- und Kulturvermittlung mit verschiedenen Berufserfahrungen als Dolmetscherin, Übersetzerin, Marketing- und Verkaufsassistentin in den Bereichen Tourismus, Gastronomie & Wein, Textilien- und Industriebetrieb, Telekommunikation und IT. Verantwortliche Positionen, Erfahrungen im internationalen Business. Entwicklung von Teamfähigkeit einschließlich der Kommunikation mit Kunden. In Bezug auf meinem Bildungs- und beruflichen Hintergrund sowie meiner Leidenschaft für internationale Kulturen bin ich sehr an internationalen Geschäftstätigkeiten interessiert, mit dem Ziel, langfristig beruflichen Wachstum zu erlangen.

Persönliche Daten

Name und Nachname Simona Angela Caccioppoli

Datum und Geburtsort 1 Mai 1992 | Brindisi, Italien

Wohnort Krottenbachstraße 3, Wien, 1190, Österreich

Staatsangehörigkeit Italienisch Führerschein

Klasse B

Berufliche Erfahrungen

Jul. 2022 - heute • Sales Support bei Ingram Micro GmbH (Wien, Österreich)

Beschäftigt im B2B-Vertrieb von Hardware- und Softwareprodukten im Bereich Informationstechnologie (IT) für den österreichischen Markt. Angestellt im Team Business Operations, mit Verwaltungstätigkeit und Geschäftsbeziehungen in Bezug auf Kundenbetreuung:

- Auftragsabwicklung in den Phasen zwischen After-Sales und Versand;
- Bearbeitung der eingehenden Bestellungen und Weiterleitung an die zuständigen Abteilungen je nach Auftragsart und autonome Eingabe von komplexeren Aufträgen (Server und Komponenten);
- Überprüfung des Auftragserfüllungsstatus;
- Operative Korrektur von Fehlern bei über EDI eingegangenen und noch nicht erledigten Aufträgen auf dem CRM des Unternehmens;
- Korrektur bereits versendeter Aufträge und entsprechende Rechnungsstellung;
- Schnittstelle für Systemoperationen im Zusammenhang mit dem Schweizer Markt (Eingabe von Preislisten, Fakturierung von Aufträgen mit Fehlern und Sortierung von E-Mails in die entsprechenden Postfächer).

- Apr. 2021 Jun. 2022 Marketing Assistant bei Mass Response Service GmbH (Wien, Österreich) Angestellte im Telekommunikationssektor für die italienische Marke spusu S.r.l. und für diesen Markt zuständig. Aktiv in verschiedenen Bereichen:
 - Im Management von B2B Geschäftsbeziehungen: Verwaltung von Informationsund Angebotsanfragen, Übersetzung von Korrespondenz aus / ins Italienische und Deutsche, Organisation und Kontrolle von Preisausschreiben, Werbung in Online-Zeitungen, Beziehungen zu der italienischen Buchhaltung.
 - Im Bereich Marketing: Erstellung des Redaktionsplans, des Redaktionskalenders und der damit verbundenen Verwaltung von Social Media zur Eingabe von Beiträgen, sowie Bearbeitung allgemeiner Informationsanfragen von Social Media Nutzern, Konkurrenzanalyse (Tarife, Presseaussenndungen und Sentiment-Beobachtung ihrer soziale Netzwerken) und Datenerhebung der Earned-Media, Paid-Media und Owned-Media, darunter Statistiken zur Kampagnenleistung, Vergleich von Metriken und Social Listening.
 - Als Schnittstelle zur Problemlösung zwischen dem italienischen Kundenservice und dem österreichischen technischen Support tätig, zuständig für die Verwaltung von Verbesserungsvorschläge und Analyse deren Umsetzung sowie für die Fortsetzung der bestehenden Projekte und Übersetzung jeglichen Updates auf der italienischen Firmenwebsite.

Okt. 2020 - Mär. 2021 • Inside Sales Representative bei Mohwinckel S.r.l. (Trezzano sul Naviglio, Italien)

Angestellte in einer chemisch-plastischen Industrie mit der direkten Verwaltung der Beziehungen zu den deutschsprachigen Lieferanten einerseits und direkte Betreuung der italienischen Kunden in der Verkaufs- und After-Sales-Phase andererseits. In vier Produktlinien aktiv: kolloidale Mühlen, Isolierplatten, Markierungsmaschinen, Markierungsfarben für Kupferkabel und optische Fasern. Zuständig für:

- Bearbeitung von Angebotsanfragen der Kunden
- Bestandskontrolle
- Beantragung der Kostenvoranschläge an den Lieferanten
- Angebotserstellung an den Kunden (mit Margenberechnung)
- Bestellung an den Lieferanten und entsprechende Auftragsbestätigung an den Kunden
- Überprüfung des Auftragserfüllungsstatus
- Direkter Kontakt mit Versandabteilung
- Direkter Kontakt Buchhaltung für die Verwaltung der Zahlungserinnerungen.

Jan. 2018 - Okt. 2020 • Customer Success Assistent bei Payper Industrial Wear S.r.l. (Fiumana, Italien)

Ein auf Arbeits- und Unternehmensbekleidung spezialisiertes Textilunternehmen mit mehreren Niederlassungen in Italien und im Ausland (D, F, ES). Die Hauptaufgaben waren hier die Auftragsabwicklung, Übersetzung von technisch-kommerziellen Formularen und Kundenbetreuung in der Verkaufs- / Nachverkaufsphase. Bis Dezember 2019 wurden die deutschsprachigen Kunden direkt von mir verwaltet, ab 2020 zuständig für die Schulung der deutschen Kollegen und als Unterstützung des Rückgabe- und RMA-Abteilung tätig.

Sep. 2016 - Dez. 2017 • Junior Export Manager bei Cantina Sociale di Cesena (Cesena, Italien)

Gewinnerin einer regionalen Ausschreibung zwischen der Universität Bologna und der Handelskammer von Forli für die Position eines temporären Exportmanagers. Hier wurden unterschiedliche Berufserfahrung gesammelt in den Bereichen:

- Business-to-Business (B2B)
- Business-to-Customer (B2C)
- Kundenpflege (CRM, mit direkter Verwaltung von Kunden und potenziellen Kunden),
- Kundensuche (Cold Calls)
- Übersetzung von Dokumenten im Weinsektor
- Social Media Marketing und Content Marketing (Content Management auf Social Media und Unternehmenswebsite)
- Mailing List-Management (Italienisch, Englisch, Deutsch)
- Marktforschung
- Organisation von Veranstaltungen innerhalb des Weinguts
- Teilnahme an Schulungen in Marketing und internationalen Vertriebskanälen waren Bestandteil in den ersten sechs Monaten

Jul. 2016 • Dolmetscherin bei Fimeco S.r.l. (Controguerra, Italien)

Zwei-tägige Dolmetscherin einer mechatronische Firma für einen deutschen Kunden zu Besuch.

Mai 2016 - Sep. 2016 • Rezeptionistin bei Socialturist S.r.l. (Martinsicuro, Italien)

Front-Office-Mitarbeiterin beim Empfang von italienischen und internationalen Gäste für den 4-Sterne-Campingplatz und Ferienresort Riva Nuova.

Jul. 2015 - Aug. 2015 • Aktivitäten Leiterin bei STS - Student Travel Schools (Oxford, UK)

Angestellt als Aktivitäten-Leiterin für eine Agentur, die auf Studienferien und kulturellen Austausch spezialisiert ist, in einem dreiwöchigen Bildungsprojekt für italienische Jugendliche in Oxford (UK). Meine Aufgaben schlossen Planungen im Bildungsbereich und Freizeitgestaltungen ein.

Jun. 2014 • Universitätspraktikum bei PubliOne S.r.l. (Forlì, Italien)

Übersetzerin für Werbekampagnen (auf Englisch und Deutsch) und Einstieg im Marketing- / Social-Media-Marketingbereich.

Jul. 2013 - Aug. 2013 • Restaurantpersonal bei San Marco Eiscafé & Bistrò (Übach-Palenberg, Deutschland)

Saisonangestellte im Gastgewerbe mit Aufgaben als Kellnerin und Eisverkäuferin während der Sommerferien.

Ausbildung

Mär. 2016 • Bachelor of Arts in Sprach- und Kulturvermittlung

- Universität Bologna (Sitz in Forlì)
- Abschlussnote 100/110
- Schwerpunkt: Deutsch, Englisch und Portugiesisch
- Bachelorarbeit: Übersetzung und Kommentar zum Theatertext "Leandro, Rei da Helíria" aus dem Portuguiesischen ins Italienischen

Jun. 2015 • Erasmus+

- Universität Porto (Portugal)
- Fachbereich Sprachen, Literatur und Übersetzung
- Aufenthalt 9 Monate

Jul. 2011 • Abitur

- Anita Lichtenstein Gesamtschule Geilenkirchen (Deutschland)
- Schwerpunkt: Englisch, Erdkunde, Spanisch
- Abschlussnote 2.7

Sprachkenntnisse

Italienisch Muttersprache

EnglischFließend

Deutsch Fließend

Portugiesisch Gute Kenntnisse

Spanisch Gute Kenntnisse

EDV-Kenntnisse

Operating system Windows, macOS

Software Outlook, Excel, Word, PowerPoint, Mago, Stealth

Soft Skills

- Kundenorientierung und gute Kommunikationsfähigkeiten in multikulturellen Umfeld
- Motivation, Zielstrebigkeit, Ehrgeiz
- Flexibilität und Anpassungsfähigkeit in unterschiedlichsten Situationen
- Fähigkeit zur Problemlösung und Konfliktfähigkeit auch unter Zeitdruck und in Stresssituationen
- Teamfähigkeit sowie Selbstmanagement

Teilnahmen

- Workshop Die Vier Jahreszeiten der Emilia-Romagna | 23. Okt. 2017 | München (Deutschland)
- Workshop Enjoy, it's from Europe | 2.- 5. Okt. 2017 | New York (USA)
- Messe $Vinitaly \mid 9$. 12. April 2017 | Verona (Italien)
- Messe Prowein | 19. 21. März 2017 | Düsseldorf (Deutschland)
- Workshop Simply Italian Great Wines | 24. 26. Okt. 2016 | New York Los Angeles (USA)
- Konferenz H2O More than just a drop gefördert vom Europäischen Wissenschschaftsparlament | 24. - 25. März 2010 | Aachen (Deutschland)

Extra Aktivitäten

Nov. 2019 - Okt. 2020 • Notfallpersonal bei Payper Industrial Wear S.r.l.

Ansprechpartner des Feuerwehr- und Sicherheitsteams des Unternehmens.

Sep. 2018 - Mär. 2021 • Freiwilligen Dienst beim Italienischen Roten Kreuz

Fokus: Katastrophenschutz- und Sozialhilfemaßnahmen für bedürftige Familien.

Aug. 2008 - Apr. 2011 • Erzieherassitentin bei NATO-Air Base (Geilenkirchen, Deutschland)

Freiwilligenarbeit im Bildungsprojekt Internationale Jugendaktivitäten mit Aufgaben wie z.B. Organisation von Freizeitaktivitäten, Begleitung bei außerschulischen Aktivitäten für englischsprachige und deutschsprachige Kinder.

Jan. 2010 - Feb. 2010 • Schulpraktikum bei NATO-Air Base (Geilenkirchen, Germany)

> Tätigkeit innerhalb der spanischen militärischen Unterstützungseinheit als Sprachvermittler und Übersetzer der diplomatischen Dokumentation.

Hobbys

Fotografie, Geschichte, reisen, tanzen, Tauchen (lizenziert PADI Open Water Diver).

In Übereinstimmung mit der DSGVO, ermächtige ich hiermit den Empfänger dieses Dokuments zur Verwendung und Verarbeitung meiner persönlichen Daten zum Zwecke der Einstellung und Auswahl von Mitarbeitern, und ich bestätige, über meine Daten informiert

zu sein.

Vienna | February 20, 2023

Unterschrift: